臺灣臺中地方法院民事判決　九十三年度親字第六號
　　原　　　告　乙○○
　　被　　　告　乙○○之女
　　　　　　　（暫名陳思穎）
　　兼
　　法定代理人　甲○○
右當事人間否認子女事件，本院於民國九十三年三月一日言詞辯論終結，判決如下：
    主      文
確認被告乙○○之女【即被告陳思穎（暫名），女，原告乙○○於民國九十三年一月
二十四日下午十二時零七分，在行政院衛生署豐原醫院產出】與被告甲○○間之父女
關係不存在。
訴訟費用由被告負擔。
    事      實
甲、原告方面：
一、聲明：如主文所示。
二、陳述：原告與被告甲○○原為夫妻關係，於民國九十二年五月九日離婚，嗣原告
    於九十三年一月二日與訴外人即原告現任配偶陳韋佑結婚，婚後於九十三年一月
    二十四日生下一女即被告乙○○之女（暫名陳思穎），乙○○之女雖係原告與被
    告甲○○婚姻存續期間受胎，惟被告乙○○之女實係非原告自被告甲○○所受胎
    ，而係原告與訴外人陳韋佑所生，惟因法律明定受胎期間之計算，被告乙○○之
    女仍被依法推定為被告甲○○之婚生子女，顯與實情不符，為此依法訴請判決如
    聲明。
三、證據：提出戶籍謄本二份、出生證明書一份為證，並聲請訊問證人陳韋佑。
乙、被告甲○○方面：對原告之主張並不否認，被告乙○○之女確非自被告郭秉承所
    受胎。
    理      由
一、本件原告起訴主張，其與被告甲○○原為夫妻，於九十二年五月九日離婚，嗣於
    九十三年一月二與訴外人即原告現任配偶陳韋佑結婚，婚後於九十三年一月二十
    四日生下一女即被告乙○○之女（暫名陳思穎），其受胎雖係在原告與被告甲○
    ○之婚姻關係存續中，惟被告乙○○之女實係非原告自被告甲○○所受胎等情，
    業據其提出戶籍謄本二份、出生證明書一份為證。另被告甲○○亦到庭陳述：「
    九十年開始就和原告分房睡覺，我可以確定這小孩不是我的。」；「不用進行血
    緣鑑定。」又證人陳韋佑亦到庭證稱：「原告之女是我與原告發生性關係所生，
    我們第一次在九十二年三月間發生性行為，因為我在外面租房子，原告偶爾會到
    我那邊住，原告離婚之後，我們才又住一起，所以我確定女兒是我的。」；「不
    須進行血緣鑑定。」（本院九十三年三月一日言詞辯論筆錄參照）是以，本件雖
    未經科學之親子鑑定，仍應可認原告之主張為真實，應堪採信。
二、按從子女出生日回溯第一百八十一日起至第三百零二日止，為受胎期間；妻之受
    胎，係在婚姻關係存續中者，推定其所生子女為婚生子女。前項推定，如夫妻之
    一方能證明妻非自夫受胎者，得提起否認之訴。但應於知悉子女出生之日起，一
    年內為之，民法第一千零六十二條第一項、第一千零六十三條定有明文。上開民
    法之規定，即屬婚生推定之規定，欲否認婚生推定者，僅得由夫妻之一方依民法
    第一千零六十三條第二項之規定提起否認子女之訴，在夫妻之一方提起否認子女
    之訴得有勝訴之確定判決前，無論何人皆不得為反於婚生推定之主張（最高法院
    七十五年度台上字第二０七一號判例參照）。本件被告乙○○之女之受胎期間，
    既在原告與被告甲○○婚姻關係存續中，則依法自應推定乙○○之女為原告與被
    告甲○○之婚生子女，然乙○○之女既非原告自被告甲○○受胎所生等情，已如
    前述。則原告於九十三年一月三十日，即在知悉子女出生之日起一年內，提起本
    件否認子女訴訟，依前揭法律規定，為有理由，應予准許。
三、據上論結，本件原告之訴為有理由，依民事訴訟法第第七十八條、第八十五條第
    一項前段，判決如主文。
中　　　華　　　民　　　國　　九十三　　年　　　三　　　月　　 十五　　 日
                              臺灣臺中地方法院家事法庭
~B法　　　官　林三元
正本係照原本作成。
如對本判決上訴，須於判決送達後二十日之不變期間內，向本院提出上訴狀。
中　　　華　　　民　　　國　　九十三　　年　　　三　　　月　　十五　 　　 日
~B法院書記官
